臺灣高等法院花蓮分院刑事判決
111年度上訴字第41號
上  訴  人  
即  被  告  簡廷澔


選任辯護人  吳秋樵律師
上列上訴人因違反毒品危害防制條例案件，不服臺灣花蓮地方法
院110年度訴字第183號中華民國111年2月9日第一審判決（起訴
案號：臺灣花蓮地方檢察署110年度偵字第3929號），就刑之部
分提起一部上訴，本院判決如下：
    主  文
原判決關於宣告刑及定執行刑部分均撤銷。
簡廷澔經原判決判處之如附表編號1至編號3「主文」欄所示之罪
，各處如附表「本院撤銷改判之宣告刑」欄所示之刑，應執行有
期徒刑貳年陸月。
    事實及理由
一、本案係在刑事訴訟法第348條於民國110年6月18日修正施行
    後，始於111年4月13日繫屬本院（見本院卷第5頁臺灣花蓮
    地方法院函上本院收文章），而應適用修正後之現行刑事訴
    訟法第348條規定判斷上訴範圍。上訴人即被告簡廷澔（下
    稱被告）於本院中已明示僅就量刑部分提起一部上訴（見本
    院卷第122頁），則依現行刑事訴訟法第348條第3項規定及
    其修法理由，本院審理範圍自僅及於原判決關於被告之量刑
    部分。被告未表明上訴之原判決關於犯罪事實、證據、理由
    、論罪、沒收則不屬本院審判範圍，故就被告本案犯罪之事
    實、證據、理由、論罪、沒收均引用第一審判決書之記載（
    如附件）。
二、被告上訴及辯護人辯護意旨略以：被告於偵查中已供出其毒
    品來源是林○澤（以下逕稱其名），並提供通訊軟體對話紀
    錄供追查佐證，警方及檢察官並因而查獲林○澤販賣含有第
    三級毒品4-甲基甲基卡西酮之咖啡包（下稱第三級毒品咖啡
    包）與被告之犯行，雖林○澤嗣後畏罪自殺，經檢察官為不
    起訴處分，然就原判決附表編號3所示犯行部分應認已符合
    毒品危害防制條例第17條第1項之規定，原審就該部分罪刑
    未依上開規定減刑，並非正確。另被告係因長期受失眠所苦
    ，有施用FM2之需求，為換取FM2，方一時失慮而為本案販賣
    第三級毒品咖啡包之犯行，然其交易對象、交易金額及交易
    數量均屬輕微，屬於毒品下游吸食者間之互通有無，並無毒
    品上游交易數量龐大、影響社會治安嚴重之情狀，原判決雖
    依毒品危害防制條例第17條第2項規定減輕其刑，然本罪之
    法定刑為有期徒刑7年以上，就原判決附表編號1、2所示犯
    行部分，即使依毒品危害防制條例第17條第2項規定減輕其
    刑後，其法定最低度刑猶嫌過重，而有情輕法重、顯可憫恕
    之情，原判決就其附表編號1、2所示罪刑部分未適用刑法第
    59條規定酌量減輕其刑，亦有違法。爰請求撤銷原判決關於
    量刑部分，從輕量刑。
三、上訴理由之論斷（刑之加重、減輕事由）：
　㈠毒品危害防制條例第17條第2項之部分：
　　被告就原判決附表編號1至3所示之3次販賣第三級毒品犯行
    ，於偵查中及原審、本院審判時均自白在卷，均應依毒品危
    害防制條例第17條第2項規定減輕其刑。
　㈡毒品危害防制條例第17條第1項之部分：
　⒈被告為警查獲後，主動供出其於原判決附表編號3所販賣之第
    三級毒品咖啡包之來源為林○澤，進而經警查獲林○澤有於11
    0年2月8日晚上10時許販賣第三級毒品咖啡包10包與被告之
    犯嫌並移送臺灣花蓮地方檢察署檢察官偵辦之事實，有花蓮
    縣警察局111年4月20日花警刑字第0000000000號函及檢附之
    移送書附卷可參（見本院卷第79-83頁）。雖林○澤於偵查期
    間死亡而經臺灣花蓮地方檢察署檢察官以111年度偵字第136
    4號為不起訴處分（見本院卷第47頁至第48頁），惟被告於
    警詢時主動供述其有於110年2月8日以電話、手機通訊軟體
    向暱稱為「來○根」之林○澤聯繫購買第三級毒品咖啡包事宜
    ，並於同日晚上10時許，在花蓮縣○○火車站附近，向林○澤
    購得10包第三級毒品咖啡包，嗣再以手機通訊軟體詢問林○
    澤購毒價款4千元之匯入帳戶，經林○澤告知後，其即將價款
    4千元轉入林○澤所指定之中國信託銀行帳號000000000000帳
    戶內等情（見原審卷第99頁至第101頁），有被告與林○澤之
    手機通訊軟體對話紀錄翻拍畫面（見本院卷第86頁至第89頁
    ）、內政部警政署智慧分析決策支援系統查詢結果、暱稱為
    「來○根」之臉書用戶資料、頭像照片附卷可佐（見花檢110
    年度他字第1102號影卷第7頁至第9頁），並經本院調閱臺灣
    花蓮地方檢察署111年度偵字第1364號偵查全卷核閱無誤。
    而被告確有以其名下帳戶於110年2月8日晚上至翌日凌晨間
    轉帳4千元至林○澤指定之上開中國信託帳戶等情，亦有中國
    信託商業銀行股份有限公司111年7月5日中信銀字第0000000
    00000000號函檢附之交易明細、同公司111年7月15日中信銀
    字第000000000000000號函檢附之開戶人基本資料附卷可參
    （見本院卷第149-153、163-165頁），是依檢警上開已蒐集
    之資料與本院依檢察官聲請函查之前揭銀行資料綜合判斷，
    堪認林○澤已達涉嫌於110年2月8日販賣10包三級毒品咖啡包
    與被告之犯罪起訴門檻，足徵被告就原判決附表編號3販賣
    第三級毒品部分，確實已供出毒品來源，並因而查獲移送，
    應有毒品危害防制條例第17條第1項規定之適用。爰就被告
    所為如原判決附表編號3所示犯行，依毒品危害防制條例第1
    7條第1項之規定減輕其刑，且依刑法第66條但書規定，同時
    有免除其刑之規定者，其減輕得減至3分之2，又被告就此犯
    行同時有毒品危害防制條例第17條第2項減刑事由，並依刑
    法第70條、第71條第2項規定，先依較少之數減輕後，遞減
    輕之。
　⒉至於被告供稱原判決附表編號1至2所販賣之第三級毒品咖啡
    包來源亦均係購自林○澤云云，然此部分除被告供述外，無
    其他證據可資佐證，且警方亦未查獲移送林○澤有於110年2
    月8日前販賣第三級毒品咖啡包與被告之情事，林○澤復已於
    偵查中死亡，此部分亦無法再予以進行偵查等情，有前揭不
    起訴處分書在卷可參。故就此等部分，顯與毒品危害防制條
    例第17條第1項減免其刑規定要件不合而無從適用。原判決
    就此等部分，同此認定，核無不當，併此敘明。
　㈢刑法第59條之部分：
　　按犯罪之情狀顯可憫恕，認科以最低刑度仍嫌過重者，得酌
    量減輕其刑，刑法第59條定有明文。所謂「顯可憫恕」，係
    指被告之犯行有情輕法重之情，客觀上足以引起一般人同情
    ，處以法定最低刑度仍失之過苛，尚堪憫恕之情形而言；另
    毒品危害防制條例第17條第2項之增訂，其立法意旨在使製
    造、販賣或運輸毒品案件之刑事訴訟程序儘早確定，鼓勵被
    告自白認罪，開啟其自新之路，採行寬厚之刑事政策，當無
    排除刑法第59條規定同時適用之理。再者，販賣毒品之人，
    其原因動機不一，犯罪情節未必盡同，或有大盤毒梟者，亦
    有中、小盤之分，甚或僅止於吸毒者友儕間為求互通有無，
    其販賣行為所造成危害社會之程度自屬有異，法律科處此類
    犯罪，所設之法定最低本刑卻相同，不可謂不重。倘依其情
    狀處以相當之有期徒刑，即足以懲儆，並可達防衛社會之目
    的者，自非不可依客觀之犯行與主觀之惡性二者加以考量其
    情狀，是否有可資憫恕之處，適用刑法第59條之規定酌量減
    輕其刑，期使個案裁判之量刑，能斟酌至當，符合比例原則
    （最高法院95年度台上字第788號判決意旨參照）。又適用
    刑法第59條酌量減輕其刑時，並不排除同法第57條所列舉10
    款事由之審酌（最高法院70年度第6次刑事庭會議決議參照
    ）。從而，本院審酌被告本案所為販賣第三級毒品予吳○閔
    之犯行，雖戕害國民健康，助長施用毒品惡習，其行可議，
    但本案被告販賣第三級毒品之對象僅有1人，交易次數僅為3
    次，販賣數量及交易金額尚屬有限，足見被告本案販賣毒品
    之惡性與犯罪情節核均與大量走私進口或大量販賣毒品之所
    謂「大盤」、「中盤」毒販有重大差異，論其情節，惡性尚
    非重大不赦，考量被告自警詢時起即承認犯行，深表悔意，
    且其所為如原判決附表編號1、2所示犯行，若以毒品危害防
    制條例第4條第3項所規定之法定本刑，經依同條例第17條第
    2項之規定減輕後之最低度刑仍須科處3年6月以上有期徒刑
    ，實屬情輕法重，在客觀上應足以引起一般之同情，尚有堪
    資憫恕之處，本院認其所為如原判決附表編號1、2所示犯行
    ，依其情狀處以相當之有期徒刑，即足以懲儆，並可達防衛
    社會之目的，爰就被告所為如原判決附表編號1、2所示犯行
    ，均適用刑法第59條之規定，各酌量減輕其刑，並均依刑法
    第70條之規定，遞減其刑。
四、撤銷改判及量刑審酌部分：　　
　㈠原審以被告犯罪事證明確，予以論罪科刑，固非無見。惟：
    被告就原判決附表編號3所示販賣第三級毒品之犯行，業已
    供出毒品來源，並應認已查獲，應有毒品危害防制條例第17
    條第1項規定之適用，原審未及審酌，就被告所為原判決附
    表編號3所示犯行，認定偵查機關並未因被告供出毒品來源
    ，因而查獲其他正犯，尚有不當。又綜合被告本案犯罪情狀
    及整體犯後態度，就被告所為如原判決附表編號1、2所示犯
    行，應認均有刑法第59條規定之適用，原審未予適用而為科
    刑，亦有未洽。從而，被告上訴以原審未適用毒品危害防制
    條例第17條第1項規定，就其所為如原判決附表編號3所示販
    賣第三級毒品犯行減輕其刑，及未適用刑法第59條規定，就
    其所為如原判決附表編號1、2所示販賣第三級毒品犯行減輕
    其刑，而指摘原審所為之量刑過重，就量刑部分提起一部上
    訴，為有理由，自應由本院將原判決關於宣告刑及定執行刑
    部分均予以撤銷改判。
　㈡爰以行為人之責任為基礎，審酌被告正值青壯之年，明知4-
    甲基甲基卡西酮屬於毒品危害防制條例所定之第三級毒品，
    極易成癮，影響社會治安至鉅且對人體戕害甚重，雖其係為
    換取或獲得購買FM2藥物之資金以解決己身嚴重失眠之苦而
    販賣第三級毒品咖啡包予他人，但所為仍危害國民身心健康
    ，亦影響社會風氣，並致難以杜絕毒品買賣交易之風，實為
    不該。惟念其自查獲時起始終坦承犯行，及就取得毒品之來
    源及過程有所供述，因此查獲其所為如原判決編號3所示犯
    行之毒品上游，已有悔悟之良好犯後態度，兼衡其犯罪動機
    、目的、手段、販賣第三級毒品之次數、數量、交易金額，
    及自述高職肄業之智識程度，目前在母親經營熱炒店內從事
    燒烤兼捕魚販賣，與父母同住之家庭生活經濟狀況等一切情
    狀（見原審卷第157-158頁、本院卷第214頁），分別量處如
    主文第2項所示之刑。
　㈢又數罪併罰之定應執行之刑，係出於刑罰經濟與責罰相當之
    考量，並非予以犯罪行為人或受刑人不當之利益，為一種特
    別的量刑過程，相較於刑法第57條所定科刑時應審酌之事項
    係對一般犯罪行為之裁量，定應執行刑之宣告，乃對犯罪行
    為人本身及所犯各罪之總檢視，除應考量行為人所犯數罪反
    應出之人格特性，並應權衡審酌行為人之責任與整體刑法目
    的及相關刑事政策，在量刑權之法律拘束性原則下，依刑法
    第51條第5款之規定，採限制加重原則，以宣告各刑中之最
    長期為下限，各刑合併之刑期為上限，但最長不得逾30年，
    資為量刑自由裁量權之外部界限，並應受法秩序理念規範之
    比例原則、平等原則、責罰相當原則、重複評價禁止原則等
    自由裁量權之內部抽象價值要求界限之支配，使輕重得宜，
    罰當其責，俾符合法律授與裁量權之目的，以區別數罪併罰
    與單純數罪之不同，兼顧刑罰衡平原則。本院考量被告本案
    所犯3罪，犯罪時間均緊密於1個半月內所為，且均為被告販
    賣第三級毒品咖啡包與吳○閔之販賣第三級毒品罪，罪名、
    態樣、手段、所侵害法益大致相同，其透過各罪所顯示之人
    格面亦無不同，於併合處罰時之責任非難重複程度高，且犯
    後已自白犯行，坦然面對法律制裁，尚無明顯之反社會人格
    ，並考量日後復歸社會之可能性，爰就被告所犯如原判決附
    表所示3罪，合併定其應執行之刑如主文第2項所示。
據上論斷，應依刑事訴訟法第369條第1項、第364條、第373條、
第299條第1項前段，判決如主文。
本案經檢察官葉柏岳提起公訴，由檢察官黃怡君到庭執行職務。
中　　華　　民　　國　　111 　年　　8 　　月　　31　　日
                  刑事庭審判長法  官　林慧英
                              法  官  李水源
                              法  官  謝昀璉 
以上正本證明與原本無異。
如不服本判決，應於收受送達後20日內向本院提出上訴書狀，其
未敘述理由者，並得於提起上訴狀後20日內向本院補提理由書（
均須按他造當事人之人數附繕本）「切勿逕送上級法院」。
告訴人或被害人如對於本判決不服者，應具備理由請求檢察官上
訴，其上訴期間之計算係以檢察官收受判決正本之日期為準。
因疫情而遲誤不變期間，得向法院聲請回復原狀。
中　　華　　民　　國　　111 　年　　8 　　月　　31　　日
                              書記官  劉又華
附表：
原判決附表編號 原判決附表「主文欄」所示罪名 本院撤銷改判之宣告刑 1 販賣第三級毒品罪。 處有期徒刑1年11月。 2 同上。 處有期徒刑1年10月。 3 同上。 處有期徒刑1年11月。 
附錄本案論罪科刑法條：
毒品危害防制條例第4條
製造、運輸、販賣第一級毒品者，處死刑或無期徒刑；處無期徒
刑者，得併科新臺幣3千萬元以下罰金。
製造、運輸、販賣第二級毒品者，處無期徒刑或10年以上有期徒
刑，得併科新臺幣1千5百萬元以下罰金。
製造、運輸、販賣第三級毒品者，處7年以上有期徒刑，得併科
新臺幣1千萬元以下罰金。
製造、運輸、販賣第四級毒品者，處5年以上12年以下有期徒刑
，得併科新臺幣5百萬元以下罰金。
製造、運輸、販賣專供製造或施用毒品之器具者，處1年以上7年
以下有期徒刑，得併科新臺幣1百50萬元以下罰金。
前五項之未遂犯罰之。
●附件：
臺灣花蓮地方法院刑事判決
110年度訴字第183號
公  訴  人  臺灣花蓮地方檢察署檢察官
被      告  簡廷澔
選任辯護人  吳秋樵律師
上列被告因違反毒品危害防制條例案件，經檢察官提起公訴（11
0年度偵字第3929號），本院判決如下：
    主    文
簡廷澔犯販賣第三級毒品罪，共參罪，各處如附表所示之刑及沒
收。應執行有期徒刑參年拾月；沒收部分併執行之。
    犯罪事實
一、簡廷澔意圖營利，基於販賣第三級毒品之犯意，分別如附表
    「交易過程」欄所載之經過，販賣含有第三級毒品4-甲基甲
    基卡西酮之咖啡包予吳○閔。
二、案經花蓮縣警察局移送臺灣花蓮地方檢察署檢察官偵查起訴
    。
    理  由
壹、證據能力
一、本判決所引用被告簡廷澔以外之人於審判外之言詞或書面陳
    述，當事人、辯護人均同意作為證據，亦未於言詞辯論終結
    前聲明異議，本院審酌前開證據作成或取得狀況，均無非法
    或不當取證之情事，亦無顯不可信情況，故認為適當而均得
    作為證據。是前開證據，依刑事訴訟法第159條之5規定，均
    具有證據能力。
二、其餘認定本案犯罪事實之非供述證據，查無違反法定程序取
    得之情形，依刑事訴訟法第158條之4規定，亦具證據能力。
貳、實體事項
一、上揭犯罪事實，業經被告偵訊、本院準備程序及審理時均坦
    承不諱，核與證人吳○閔於警詢、偵訊之證述大致相符，並
    有「微信」對話紀錄截圖、本院110年度聲搜字第173號搜索
    票、花蓮縣警察局搜索扣押筆錄、扣押物品目錄表、扣押物
    品收據附卷可佐。又販賣毒品行為，須行為人主觀上有營利
    意圖，至於實際上是否已經獲利，則非所問；販賣毒品本無
    一定價格，各次買賣之價格，當亦各有差異，隨供需雙方之
    資力、關係之深淺、需求之數量、貨源之充裕與否、販賣者
    對於資金之需求如何及殷切與否，以及政府查緝之態度，進
    而為各種不同之風險評估，而為機動性之調整，是其價格標
    準，自非一成不變，且販賣者從各種「價差」、「量差」或
    「純度」謀取差額作為利潤之方式，或有差異，然其圖利益
    之非法目的，則屬相同，並無二致。衡諸第三級毒品4-甲基
    甲基卡西酮量微價高，依一般社會通念以觀，販賣行為在通
    常情形下均係以牟利為其主要誘因及目的，況被告販賣之次
    數並非單一，殊無甘冒持有、交付毒品遭查獲之極大風險，
    平白無故為該等交易行為，自屬有利可圖，堪認被告可於上
    開販賣第三級毒品之犯行中獲取利潤無誤。綜上，被告之自
    白與事實相符，其販賣第三級毒品之各次犯行均堪認定，皆
    依法論科。
二、論罪科刑
㈠核被告所為，均係犯毒品危害防制條例第4條第3項之販賣第三
  級毒品罪。
㈡被告上揭所犯各罪間，犯意各別，行為互殊，應予分論併罰。
  被告於偵查及審判中均自白販賣第三級毒品，此有被告於偵訊
  、本院準備程序及審理之歷次筆錄在卷可查，均依毒品危害防
  制條例第17條第2項規定減輕其刑。
㈢又按毒品危害防制條例第17條第1 項規定，犯同條例第4 條至
  第8 條、第10條或第11條之罪，供出毒品來源，因而查獲其他
  正犯或共犯者，減輕或免除其刑。經查，被告固於警詢，供出
  毒品來源為「林○○」等語，惟經本院函詢臺灣花蓮地方檢察署
  、花蓮縣警察局，據覆略以：目前尚在偵查中，此有臺灣花蓮
  地方檢察署110年12月9日花檢和忠110偵3929字第0000000000
  號函、花蓮縣警察局110年12月6日花警刑字第0000000000號函
  、110年12月17日花警刑字第0000000000號函附卷可憑，是既
  在偵查中，則難認已因被告供出毒品來源，而查獲其他正犯或
  共犯，且林○○業於111年1月15日死亡，應無法有後續偵查作為
  ，故本案無毒品危害防制條例第17條第1項規定減輕或免除其
  刑之適用。
㈣按刑法第59條所謂「犯罪之情狀顯可憫恕」，係指裁判者審酌
  刑法第57條各款所列事項以及其他一切與犯罪有關之情狀之結
  果，認其犯罪顯可憫恕者而言。必於審酌一切之犯罪情狀，在
  客觀上顯然足以引起一般同情，認為縱予宣告法定最低刑度猶
  嫌過重者，始有其適用。此所謂法定最低度刑，固包括法定最
  低本刑；惟遇有其他法定減輕之事由者，則應係指適用其他法
  定減輕事由減輕其刑後之最低度刑而言。亦即，倘被告別有法
  定減輕事由者，應先適用法定減輕事由減輕其刑後，猶認其犯
  罪之情狀顯可憫恕，即使科以該減輕後之最低度刑仍嫌過重者
  ，始得適用刑法第59條規定酌量減輕其刑（最高法院100年度
  台上字第744號刑事判決意旨參照）。毒品危害防制條例之販
  賣第三級毒品罪之法定刑為7年以上有期徒刑，本院審酌被告
  於本案販賣毒品之次數雖僅有3次，惟被告就犯罪事實之犯行
  依前述減輕其刑後，均尚無仍嫌過重之情，在客觀上尚無引起
  一般人憫恕同情之虞，自與刑法第59條規定之要件不合，要無
  減輕其刑之適用，辯護人請求依刑法第59條之規定酌減其刑，
  尚非可採。
㈤爰以行為人之責任為基礎，審酌被告無視於政府制定毒品危害
  防制條例，杜絕毒品犯罪之禁令，竟販賣第三級毒品藉以牟利
  ，致毒品因其犯行而向外散布，使施用毒品者沉迷於毒癮而無
  法自拔，直接戕害國民身心健康，間接危害社會治安，敗壞社
  會善良風氣，其實際之危害程度不小，所為實值非難，兼衡：
1.被告提供毒品予證人吳○閔係因販賣或換取FM2以助眠，助長藥
  物流通性之犯罪動機及目的；
2.被告所為均係實行正犯，販賣毒品之對象、交易金額總計為新
  臺幣8,200元，並非仰賴販賣毒品維生亦未謀取暴利之犯罪手
  段及情節；
3.依卷附被告之臺灣高等法院被告前案紀錄表的素行狀況；
4.前述販毒行為所侵害之國民身心健康及影響社會治安等法益及
  所生之危害，其販賣毒品數量及預期利潤非鉅，顯非屬集團控
  制者或大、中盤毒梟，犯案情節相對較輕；
5.被告於偵訊迄至本院審理時均坦認犯行，供出上游「林○○」供
  檢警調查，雖未實際查獲，仍有意協助查緝毒品，堪認其犯後
  態度良好；
6.及其自陳高職肄業之教育程度，從事燒烤店，月收入仰賴漁獲
  而不固定，與父母兄弟同住之家庭經濟狀況；
7.綜衡本案被告犯罪之動機、目的、手段、生活狀況、品行、智
  識程度、違反義務之程度、犯罪所生之危險或損害及犯罪後之
  態度等一切情狀，量處如主文所示之刑，並定其應執行之刑。
三、沒收
　㈠按供犯罪所用之物或犯罪所得，屬於犯罪行為人者，得沒收
    之，但有特別規定者，依其規定，並於全部或一部不能沒收
    或不宜執行沒收時，追徵其價額，刑法第38條第2項、第4項
    、第38條之1第1項、第3項分別定有明文。又犯毒品危害防
    制條例第4條至第9條之罪者，其供犯罪所用之物，不問屬於
    犯罪行為人與否，均沒收之，毒品危害防制條例第19條第1
    項亦定有明文。而毒品危害防制條例第19條係因應刑法施行
    法第10條之3施行後所為之修正，為刑法沒收之特別規定，
    因此關於犯毒品危害防制條例第4條之罪，其供犯罪所用之
    物之沒收，應優先適用毒品危害防制條例第19條規定，先予
    說明。經查，被告使用扣案之iPhone行動電話1支，連接網
    際網路，透過通訊軟體「微信」，作為聯絡如附表所示販賣
    第三級毒品之工具等情，業經被告於本院審理時供承明確，
    並有本院搜索票、花蓮縣警察局搜索扣押筆錄、扣押物品目
    錄表、收據附卷可稽，故關於附表販賣第三級毒品部分，應
    依毒品危害防制條例第19條第1項規定宣告沒收。
　㈡被告販賣第三級毒品實際收取之金錢，核屬被告之犯罪所得
    ，均未扣案，應依刑法第38條之1第1項前段、第3項規定，
    於各次販賣第三級毒品罪項下宣告沒收，並於全部或一部不
    能沒收或不宜執行沒收時，追徵其價額。
　㈢至其他搜索扣押之物，與本案被告販賣第三級毒品犯行無關
    ，均不予宣告沒收或追徵其價額。
據上論斷，應依刑事訴訟法第299 條第1 項前段，判決如主文。
本案經檢察官葉柏岳提起公訴，檢察官蕭百麟到庭執行職務。
中　　華　　民　　國　　111 　年　　2 　　月　　9 　　日
　　　　　　　　　刑事第五庭　    審判長法　官　粘柏富
　　　　　　　　　　　　　　　　　  　法　官　施孟弦
　　　　　　　　　　　　　　　　　    　法　官　邱韻如
【附表】
編號 交易對象 交易過程（含時間、地點、毒品數量及價金【新臺幣】） 主文（含主刑及沒收） 1 吳○閔 於110年1月11日22時8分許，簡廷澔先以扣案之iPhone手機內通訊軟體「微信」與吳○閔聯絡買賣含有第三級毒品4-甲基甲基卡西酮之咖啡包，簡廷澔旋即到吳○閔位於花蓮縣○○市住處（地址詳卷），以等同3,000元之FM2為對價（經公訴檢察官當庭更正），販賣含有第三級毒品4-甲基甲基卡西酮之咖啡包4包予吳○閔。 簡廷澔販賣第三級毒品，處有期徒刑參年捌月。扣案之iPhone手機壹支沒收。未扣案之犯罪所得等同新臺幣參仟元之FM2沒收之，如全部或一部不能沒收或不宜執行沒收時，追徵其價額。 2 吳○閔 於110年1月27日4時6分許，簡廷澔先以扣案之iPhone手機內通訊軟體「微信」與吳○閔聯絡買賣含有第三級毒品4-甲基甲基卡西酮之咖啡包，簡廷澔旋即到花蓮縣○○鄉○○路○段「新○○○○○場」，以1,200元之對價，販賣含有第三級毒品4-甲基甲基卡西酮之咖啡包3包予吳○閔。 簡廷澔販賣第三級毒品，處有期徒刑參年柒月。扣案之iPhone手機壹支沒收。未扣案之犯罪所得新臺幣壹仟貳佰元沒收之，如全部或一部不能沒收或不宜執行沒收時，追徵其價額。 3 吳○閔 於110年2月13日1時35分許，簡廷澔先以扣案之iPhone手機內通訊軟體「微信」與吳○閔聯絡買賣含有第三級毒品4-甲基甲基卡西酮之咖啡包，簡廷澔旋即到花蓮縣○○市○○○路「○○○KTV」，以4,000元之對價，販賣含有第三級毒品4-甲基甲基卡西酮之咖啡包10包予吳○閔。 簡廷澔販賣第三級毒品，處有期徒刑參年玖月。扣案之iPhone手機壹支沒收。未扣案之犯罪所得新臺幣肆仟元沒收之，如全部或一部不能沒收或不宜執行沒收時，追徵其價額。